臺灣桃園地方法院刑事判決　　　　　　　　　　　　　九十年度簡上字第一五號
　　公　訴　人　臺灣桃園地方法院檢察署檢察官
　　上　訴　人　丙○○
　　選任辯護人　吳武川律師
右上訴人因傷害案件，不服本院桃園簡易庭九十年度桃簡字第五一九號，九十年七月
廿五日第一審判決（起訴案號：臺灣桃園地方法院檢察署八十九年度偵字第一七四三
一號）提起上訴，本院判決如左：
        主  文
上訴駁回。
        事  實
一、丙○○於民國八十九年十月八日下午二時許，在其位於桃園縣桃園巿同安街一一
    二號七樓之居所往下看，見住於桃園市○○○路○段一五一巷四弄七號之陳復鄰
    僱工挖水池，所挖之廢土棄置在其所有之地號為桃園巿同安段同安小段一八七四
    之三號之素地上，乃攜帶一裝有電擊棒及照相機之包包，與其妻乙○○共至桃園
    縣桃園市○○○路○段一五一巷四弄七號以照相機拍照蒐證，住於桃園市○○○
    路○段一五一巷四弄八號之王厚棋因聽聞門外丙○○與陳復鄰所僱之工人爭吵聲
    ，乃與其母丁○○外出查看，並向丙○○反映爭吵聲太過吵嘈，請丙○○待陳復
    鄰返家後再與陳復鄰爭執，免擾社區安寧，丙○○不顧勸阻，乃立即執起相機拍
    照，除拍攝桃園市○○○路○段一五一巷四弄七號陳復鄰之住宅外，並拍攝陳復
    鄰之住宅對面一排包括王厚棋之住宅之照片，丁○○見丙○○連其之住宅亦一起
    拍攝，乃告知丙○○勿將其住宅攝入，同時以雙手手掌擋住丙○○相機之鏡頭，
    丙○○心生不悅，乃立即以手掌揮擊丁○○左臉一巴掌，致丁○○受有頭暈耳鳴
    、左臉紅腫疼痛之傷害。
二、案經丁○○訴由桃園縣警察局桃園分局報告臺灣桃園地方法院檢察署檢察官偵查
    起訴。
        理  由
一、訊據被告丙○○固不否認於右開時、地以手掌碰觸告訴人丁○○臉部之情，然矢
    口否認傷害犯行，辯稱：當時是因為丁○○一直打伊之照相機，不給伊拍照，所
    以伊就一路後退，退到案發地點大興西路一段一五一巷四弄八號，這時丁○○還
    在打伊之照相機，照相機差一點掉下來，伊為了要接住照相機，可能因而不小心
    右手去撥到丁○○云云。惟查：證人即住於桃園巿大興西路一段一五一巷四弄六
    號之屋主甲○○於本院九十一年三月廿七日調查時對於案發之始末詳細證稱「我
    和告訴人住的房子是一排連在一起的三樓獨棟的透天厝，挖土的是七號，那一戶
    是在我的對面，它緊臨的就是圍牆，而圍牆的外面就是被告的土地，因為七號的
    人家想要挖一個水池養魚，所以他們把泥土挖起來之後經過圍牆的一個缺口，把
    泥土運到被告的土地上去。案發當時我在家裡休息，突然聽到外面大吵大鬧，我
    就開門出去，這時候看到被告、王厚棋、告訴人正在門外，被告當時很生氣的對
    施工的工人說不要把土倒在他的土地，王厚棋就向被告說『你不要這麼大聲，我
    們在休息，你可以去找警察來』，被告的太太這時也走過來叫被告回去，但是被
    告仍然繼續拍照，並且他有拍與他爭執的七號的對面的我們這一排，從十號照過
    來，照到最前面的我的六號，這當中有把王厚棋的太太一起拍進去，告訴人看到
    很生氣，一面用手擋（用雙手手掌擋鏡頭）一面說『你不要把我們家拍進去』，
    被告聽了以後就說聲『幹』，同時手就揮過去，一巴掌打在告訴人的臉上，當時
    被告的相機是掛在他的頸上（左肩背背包），並沒有要掉落，他本人也沒有踉蹌
    要跌倒的情形。王厚棋本來站在七號的前面，見狀立即衝過來與被告互相推扯，
    大概推扯五秒鐘左右，被告就從背包拿出電擊棒，王厚棋往巷口跑，被告追過去
    ，但沒有追到，被告又拿著電擊棒回現場，期間並手握電擊棒觸動電擊棒的開關
    ，電擊棒還有『嘎、嘎』作響，並露出閃光火花。再過十分鐘左右，警方就來了
    ，這中間就沒有再發生衝突。」等語，核與其於警、偵訊之證詞、證人王厚棋警
    、偵訊及本院調查時之證詞均相符合，亦與告訴人之指訴相牟。證人即被告之妻
    乙○○於本院調查時雖證以與被告辯詞相同之證言，然其證言與告訴人指訴、證
    人王厚棋、甲○○之證詞不符，其證言無非係迴護其夫之詞，不足採信。再者，
    告訴人受有頭暈耳鳴、左臉紅腫疼痛之傷害，有桃園榮民醫院診斷證明書一紙附
    卷可證，該等傷害核非被告、證人乙○○所辯因保護相機不小心碰到告訴人所可
    致之。復查，證人即至案發現場處理之警員周祥瑞亦於偵訊時證稱伊看見告訴人
    臉上紅紅的、有掌印等語，亦可見被告信口為前開辯解，絕無可採。綜上，本件
    事證明確，被告傷害犯行足堪認定。末以，被告雖提出長庚醫院之診斷證書一紙
    以證明其患憂鬱症，然觀諸該診斷書所示，其係慢性、長期之情緒障礙、注意力
    不佳及睡眠障礙，難認其於本件有何無法自由決定意思，並依此意思行事之能力
    ，因之，自無何等減輕罪責之事由，並此敘明。
二、核被告所為，係犯刑法第二百七十七條第一項之傷害罪。原審引用該條規定及刑
    法第二條第一項前段、第四十一條第一項前段罰金罰鍰提高標準條例第一條前段
    、第二條規定，判處上訴人即被告拘役十日，如易科罰金以三百元折算一日，其
    認事、用法均無違誤，量刑亦屬甚輕。上訴人徒執陳詞以為本件上訴，並指摘原
    判決不當，核無理由，應予駁回。
據上論斷，應依刑事訴訟法第四百五十五條之一第一項、第三項、第三百六十八條，
判決如主文。
本案經檢察官羅秀蓮到庭執行職務
中      華      民      國      九十一    年    五      月    十五      日
                                臺灣桃園地方法院刑事第一庭
                                      審判長法  官    吳  爭  奇
                                            法  官    黃  斯  偉
                                            法  官    曾  雨  明
右正本證明與原本無異。
不得上訴。
                                            書記官    戴  育  萍
中        華        民        國    九十一   年     五    月    廿二    日
附論罪科刑依據之法條：
刑法第二百七十七條第一項
傷害人之身體或健康者，處三年以下有期徒刑，拘役或一千元以下罰金。
